臺灣高等法院臺中分院刑事判決　　　　　　　　　　九十一年度上訴字第三四九號
　　上　訴　人　臺灣台中地方法院檢察署檢察官
　　被　　　告　己○○
　　　　　　　　丁○○
　　　　　　　　甲○○
　　　　　　　　庚○○
　　右　一　人
　　指定辯護人　本院公設辯護人　乙○○
右上訴人因被告殺人未遂案件，不服臺灣臺中地方法院八十九年度訴字第一四六四號
中華民國九十年十二月十日第一審判決（起訴案號：臺灣臺中地方法院檢察署八十九
年度偵字第八八○二、八八○三號），提起上訴，本院判決如左：
    主      文
上訴駁回。
    事      實
一、庚○○與丙○○毗鄰而居，平日關係不睦，民國（下同）八十九年三月一日二十
    二時許，因丙○○無故敲打牆壁，擾亂安寧，庚○○與其女己○○乃分持以報紙
    外包之硬物與棒球棍（均未扣案）行至臺中市○○區○○路一段四一巷一三一號
    、一三三號住家外馬路上與丙○○理論，雙方因此發生口角，丙○○不甘示弱，
    亦返家取出鋁條一支，再返回現場與庚○○及己○○理論。詎三人爭執更烈，進
    而互毆，庚○○與己○○即基於共同傷害之犯意聯絡，由庚○○以上開外包報紙
    之硬物、己○○則手持棒球棍共同毆打丙○○之頭部、背部等處，嗣庚○○發現
    混亂中其頭部亦遭丙○○持鋁條打傷及被其指甲抓傷（丙○○涉犯傷害部分，業
    經本院以八十九年度上易字第二六四一號判決處罰金一千八百元確定在案），即
    憤而返家取出其所有之鑽子一支，旋朝丙○○左上臂連接背部之部位刺去，斯時
    己○○見其父庚○○頭部受傷，亦搶下丙○○手中之鋁條，並持該鋁條續行毆打
    丙○○，致丙○○受有後頭部五Ｘ三公分紅腫、頸部一Ｘ０．五及０．五Ｘ０．
    二公分擦傷（即僅傷及真皮及表皮）、胸前三Ｘ一．五公分擦傷、後背七Ｘ三公
    分紅腫、臀部十二Ｘ二公分紅腫、左上臂十一．五Ｘ五公分瘀青、四Ｘ二公分紅
    腫瘀青、０．三Ｘ０．三公分擦傷、左肘三Ｘ０．五公分紅腫、左手六Ｘ四公分
    瘀青、左上臂與背部連接處０．五Ｘ０．五公分擦傷（刺洞傷）、右手四Ｘ二．
    五公分紅腫等多處擦腫傷及瘀青。嗣經丙○○搶下庚○○所有上開鑽子，並於偵
    查中提出，由臺灣臺中地方法院檢察署檢察官查扣在案。
二、案經丙○○訴由臺灣臺中地方法院檢察署檢察官偵查起訴。
    理      由
壹、被告庚○○、己○○部分：
一、訊據被告庚○○固坦承有於右揭時、地與告訴人發生爭吵，並有手持鑽子等情；
    被告己○○亦坦承與告訴人發生爭執，並拾起告訴人之鋁條，毆打告訴人不諱，
    惟被告庚○○矢口否認有何傷害犯行，辯稱：伊雖有持鑽子，但並未以該鑽子刺
    傷告訴人，伊是頭部被告訴人打到之後，始返家取出鑽子欲自我防衛，但鑽子隨
    即為被告丁○○搶下，並未傷及告訴人云云；被告己○○則辯稱：伊並未持棒球
    棍毆打告訴人云云。惟查：
(一)右揭事實迭據告訴人於偵查及原審時指訴明確（見他字卷第三頁反面、第四頁正
    面，原審卷第三十七、三十八頁），復有告訴人當時所著沾有血跡之上衣照片一
    張附卷（見他字卷第十八頁），被告庚○○持以刺傷告訴人之鑽子一支扣案可證
    ，而告訴人受有如事實欄所載之傷勢，亦有全民醫院急診室專用病歷表影本二紙
    附卷可稽（見原審卷第一五九、一六０頁）。另告訴人以鋁條打傷及以指甲抓傷
    被告庚○○之頭部等處，亦經本院依職權調取原審八十九年度自字第四六八號及
    本院八十九年度上易字第二六四一號被告庚○○自訴告訴人傷害案件全案卷宗查
    核屬實，並有本院八十九年上易字第二六四一號刑事判決書一份在卷可憑（見本
    院卷第六六至七三頁）足證被告庚○○、己○○係與告訴人互毆，致被告庚○○
    及告訴人均受有傷害甚明。
(二)又被告庚○○雖為前開辯解，惟被告庚○○於原審時自承：因告訴人常常無故敲
    打牆壁，伊即找告訴人出來談，但談的不愉快等語（見原審卷第三十七頁正面）
    ；告訴人復於偵查中指稱：當天被告庚○○先在門外辱罵伊，嗣伊出去後，雙方
    發生爭吵等詞（見偵查卷第八頁反面）；被告甲○○亦於原審時證稱：當晚到場
    時，被告庚○○已與告訴人在吵架等語（見原審卷第二十二頁正面），足證被告
    庚○○與告訴人當時確有發生口角爭執等情無誤，另被告庚○○就其爭執過程中
    返家取出扣案之鑽子以便抵抗等情，亦經其供承在卷，而告訴人所受之傷勢中，
    左上臂與背部連接處部分受有刺洞傷，係銳器所造成，其餘應係鈍器傷，應非尖
    銳器所造成等情，業經證人即全民醫院張武松醫師於原審證述明確（見原審卷第
    二二九頁反面）。告訴人既迭稱該刺洞傷係被告庚○○持鑽子所刺，被告復確實
    手持鑽子，而鑽子又屬銳器，是告訴人上述刺洞傷應即是被告庚○○持鑽子刺傷
    無疑，是被告庚○○辯稱均未毆打告訴人等語，顯係事後卸責之詞，不足採信。
(三)被告己○○雖辯稱未以棒球棍毆打告訴人，然扣案之鋁條寬約僅一公分，業經本
    院於辯論期日查閱無訛，而告訴人所受之傷害，其中後頭部有「五Ｘ三公分」、
    胸前有「三Ｘ一．五公分」、後背有「七Ｘ三公分」、臀部有「十二Ｘ二公分」
    、左上臂有「十一．五Ｘ五公分、四Ｘ二公分」、左手有「六Ｘ四公分」、右手
    有「四Ｘ二．五公分」之擦腫及瘀傷，而該等傷勢均非扣案之鋁條或鑽子所能造
    成，是告訴人指訴被告庚○○、己○○有分持報紙外包硬物及棒球棍毆打之事實
    ，亦同堪認定，被告己○○上開辯解，委無足採。
(四)復按正當防衛必須對於現在不法之侵害始得為之，侵害業已過去，即無正當防衛
    可言。至彼此互毆，又必以一方初無傷人之行為，因排除對方不法之侵害而加以
    還擊，始得以正當防衛論。故侵害已過去後之報復行為，與無從分別何方為不法
    侵害之互毆行為，均不得主張防衛權，最高法院著有三十年上字第一○四○號判
    例可資參照。被告庚○○、己○○與告訴人究何人先行出手傷害對方乙節，各執
    一詞，而無法證明究係何人先行動手打人，此外，復無積極證據足資判別究係被
    告庚○○、己○○或告訴人於當時係因遭受現在不法之侵害始毆打對方，揆諸前
    開說明，被告庚○○及己○○自均不得主張正當防衛，是被告庚○○辯稱持鑽子
    係為自我防衛云云，應屬避就之詞，無可憑採。
(五)其次，按共同實施犯罪行為之人，在合同意思範圍以內，各自分擔犯罪行為之一
    部，相互利用他人行為，以遂其犯罪之目的者，即應對於全部所發生之結果，共
    同負責，最高法院著有二十八年上字第三一一○號判例可資參照。被告庚○○以
    報紙包硬物、鑽子毆打告訴人之際，被告己○○則先後以球棒及鋁條傷害告訴人
    ，顯係與被告庚○○基於共同之犯意，而分擔傷害行為之一部，被告庚○○與己○○應成立共同正犯，自應就全部結果負共犯之責，無須分別告訴人何部位之傷
    ，究係何人行為所造成之必要。
(六)綜上所述，被告庚○○及己○○之辯解，均係臨訟圖卸之詞，不可採信。被告庚○○及己○○共同傷害告訴人之犯行，事證明確，已堪認定，應予依法論科。
(七)又告訴人之診斷證明書雖記載告訴人受有「０．五Ｘ０．五公分左腋下刺洞傷」
    （見他字卷第五頁），且告訴人於原審時亦一再指稱：伊除受有左腋下刺洞傷外
    ，頸部另有二次（一Ｘ０．五公分及０．五Ｘ０．二公分）之刺擦傷，診斷書雖
    未載明係遭何兇器所致，惟自照片及傷勢觀之，可知頸部二處之刺擦傷，應屬尖
    銳器所致，非張武松所稱除身上之刺洞傷係尖銳器所造成外，其他都是鈍器傷，
    而診斷書所載０．五Ｘ０．五公分應屬長、寬，而非深度，實則該刺洞傷造成血
    流不止，值班醫師當時告知因刺得較深，且亦曾詢問告訴人是否縫合，因告訴人
    得知最後仍會止血始決定不縫合，張武松當時並非值班之醫師，且其所稱刺洞傷
    只有一次，其他地方均是鈍器傷，刺洞傷深度０．五公分，顯與事實不符云云。
    經查，該刺洞傷是在左上臂與背部連接處，非腋下等情，除據張武松醫師於原審
    證述屬實外，並有全民醫院急診室專用病歷二紙在卷可查（詳如前述），是告訴
    人之刺洞傷應係位於左上臂與背部連接處，而非腋下，合先敘明。又依上開病歷
    之記載告訴人係受有「０．五Ｘ０．五公分Ａ／Ｗ（洞刺）」傷，至所謂之「Ａ
    ／Ｗ」係指傷及表皮及真皮，尚未傷及皮下組織不需縫合，即係擦傷之意，而刺
    洞傷係銳器所造成，如果是紅腫或擦傷、瘀血則是鈍器所造成，告訴人之身上除
    刺洞傷係尖銳器所造成外，其餘地方都是鈍器傷等語，亦據證人張武松證述屬實
    ，雖張武松並非當日為告訴人看診之醫師，惟證人係本其專業之醫學常識，就病
    歷之記載詳為解說告訴人之傷勢，其所為之證言自屬信而有徵，足堪採信，是告
    訴人此部分之指訴，尚屬無據，附此敘明。
二、核被告庚○○及己○○所為，係犯刑法第二百七十七條第一項傷害罪。公訴意旨
    雖以告訴人指訴：被告庚○○以鑽子朝告訴人腰部猛刺時高呼：「讓你死！」等
    語，而認被告庚○○有殺人之犯意，此部分所為應係另涉犯刑法第二百七十一條
    第二項、第一項殺人未遂罪嫌。然查：(一)按殺人罪須以下手時主觀上之殺意及死
    亡之預見為斷，如主觀上並無殺意及死亡之預見，自難論以殺人罪行。又刑法所
    定「殺人未遂」罪與「傷害」罪之區別，本視加害人有無殺人犯意為斷，至於被
    害人受傷之多寡，及是否為致命部位，有時雖可藉為認定加害人有無殺意之心證
    ，然究不能據為絕對標準，最高法院十八年上字第一三０九號及十九年上字第七
    一八號分別著有判例可資參照。申言之，加害人之行為，究屬基於殺人之犯意抑
    或僅係傷害之故意，實應深入觀察加害人與被害人之關係、衝突之起因、行為當
    時所受刺激、加害人下手之輕重、被害人受傷情形及加害人事後態度等各項因素
    予以綜合評析，合先述明。(二)被告庚○○以鑽子所造成之刺洞傷僅有一處，且係
    位於左上臂與背部之連接處，並非人體要害之處，經送醫診治後，亦未經縫合處
    理，亦有全民醫院急診室專用病歷一份在卷可參，而刺洞傷之深度若未超過零點
    五公分，則不需縫合乙節，亦經證人即全民醫院醫師張武松於原審調查時證述在
    卷，足徵告訴人所受該刺洞傷之深度非深，應尚無致命之危險。又被告庚○○否
    認當時有高呼「讓你死」等語，而在場其餘被告亦供陳並未聽聞被告庚○○有出
    言喊稱「給你死」等語，此外，本院亦查無其他證據可資證明被告確有在場吆喝
    「讓你死」等語。從而，即難僅憑告訴人之指訴即認被告庚○○於刺傷告訴人之
    時，確曾口出此言。是由告訴人所受傷勢觀之，足徵被告庚○○下手行刺告訴人
    之際，應未存有殺人之犯意，否則被告庚○○在致告訴人於死地之意念驅使下，
    衡情必會下手凶猛，則在奮力猛刺之情形下，告訴人焉有可能所受刺洞傷深度僅
    上述程度？是被告庚○○是否如告訴人所指有殺人之犯意，即有可疑。(三)被告庚○○雖與告訴人素來不睦，惟縱偶因細故而有口角爭執等情，衡情尚不至因此即
    萌殺人之決意。是由被告庚○○雖有以鑽子刺傷告訴人之事實，惟查無其他直接
    、間接證據足資證明或補充被告有何直接或間接殺人之故意，是其主觀上之殺人
    犯意，及客觀上殺人之行為，均屬不能證明。公訴意旨認被告庚○○係犯殺人未
    遂罪，容有誤會，惟起訴事實同一，爰依法變更起訴法條為傷害罪，又被告庚○○持鑽子刺傷告訴人，乃此傷害行為中之接續（部分）行為，應僅論以一罪，而
    非另行起意，併此敘明。被告庚○○及己○○就傷害告訴人之行為，有犯意聯絡
    及行為分擔，應論以共同正犯。原審以被告罪證明確，變更公訴人之起訴法條，
    並適用刑法第二條第一項前段、第二十八條、第二百七十七條第一項、修正後刑
    法第四十一條第一項前段、罰金罰鍰提高標準條例第一條前段、第二條之規定，
    予以論罪，並審酌被告庚○○、己○○之品行尚佳、僅因細故即合力毆打告訴人
    、被告庚○○與告訴人受傷之程度，犯後復未與告訴人和解，態度欠佳等一切情
    狀，分別量處拘役三十日，如易科罰金以三百元折算一日。至扣案之鑽子一支，
    為被告庚○○所有，且為傷害告訴人之物，並依刑法第三十八條第一項第二款之
    規定宣告沒收。認事用法並無不合，量刑亦屬妥適，公訴人上訴意旨以：被告庚○○部分應有殺人之犯意，且就傷害部分量刑過輕，而指摘原判決不當，為無理
    由，應予駁回。
貳、被告丁○○、甲○○部分：
一、公訴意旨略以：被告丁○○及甲○○與被告庚○○、己○○基於共同傷害人之身
    體之犯意聯絡，由被告丁○○及甲○○以手抓住告訴人雙手，任由被告庚○○及
    己○○毆打告訴人，致告訴人受有如事實欄所載之傷害，因認被告丁○○、甲○○與被告庚○○、己○○共同涉犯刑法第二百七十七條傷害罪嫌。
二、按犯罪事實，應依證據認定之，無證據不得推定其犯罪事實；不能證明被告犯罪
    者，應諭知無罪之判決，刑事訴訟法第一百五十四條、第三百零一條第一項分別
    定有明文。又告訴人之告訴，係以使被告受刑事訴追為目的，是其陳述是否與事
    實相符，仍應調查其他證據以資審認；認定不利於被告之事實，須依積極證據，
    苟積極證據不足為不利於被告事實之認定時，即應為有利於被告事實之認定，更
    不必有何有利之證據；認定犯罪事實所憑之證據，雖不以直接證據為限，間接證
    據亦包括在內；然而無論直接或間接證據，其為訴訟上之證明，須於通常一般之
    人均不致有所懷疑，而得確信其為真實之程度者，始得據為有罪之認定，倘其證
    明尚未達到此一程度，而有合理性之懷疑存在時，即無從遽為有罪之確信，最高
    法院分別著有五十二年臺上字第一三○○號、三十年上字第八一六號判例及七十
    六年台上字第四九八六號判例可資參照。
三、公訴人指稱被告丁○○及甲○○涉犯傷害罪嫌，無非係以告訴人之指訴、被告丁○○供述將被告庚○○送醫之時間，與被告甲○○、庚○○及己○○所述不符等
    為其主要論據。訊據被告丁○○及甲○○於本院及原審固直承有於事實欄所載時
    、地看見被告庚○○與告訴人發生爭執，被告丁○○並供承有上前拉開告訴人與
    被告庚○○等情，惟均矢口否認有何共同傷害告訴人之犯行，被告丁○○辯稱：
    當日約在二十二時五十分左右到現場，看到被告庚○○之頭部受傷，而告訴人拿
    鐵棍（應為鋁條）要打人，伊即上前要搶下鋁條，但未成功，即與被告甲○○一
    起將庚○○拉走等語；被告甲○○則以：到現場時已二十三時許，看到告訴人與
    被告庚○○、己○○在馬路上爭吵，伊即進入被告庚○○家中看小孩，後來有出
    來站在門邊叫他們不要吵，並未上前去拉開被告庚○○及告訴人，亦未架住告訴
    人等語置辯。經查：
(一)被告丁○○固於偵查中供稱：到現場見到被告庚○○受傷至將其送去醫院之時間
    ，約有一、二小時等語；而被告甲○○、庚○○及己○○則均供稱：被告庚○○
    受傷後，被告丁○○即帶被告庚○○就醫等語，惟查被告丁○○先於偵查中供稱
    ：到現場時見被告庚○○頭部受傷，且和人爭吵，見狀立即開車將被告庚○○送
    醫等語，嗣經公訴人進一步確認被告丁○○在現場之時間時，被告丁○○始供稱
    約一、二小時左右。惟被告丁○○所供：「一、二小時」並非明確；且被告甲○○、庚○○及己○○亦並未表明所謂「立即」送醫，究係指多長之時間，自難依
    此即認為被告間之供述彼此矛盾。進一步言，縱認被告四人就此部分事實，供述
    不同，亦無法推論被告丁○○及甲○○即有共同傷害告訴人之行為。且被告庚○○於原審八十九年度自字第三六八號自訴告訴人傷害案件審理時供稱：當天先去
    臺中醫院，等了約半個多鐘頭，因為臺中醫院沒有醫生，才轉去全民醫院等語，
    核與被告丁○○於原審時供述：當天因怕被告庚○○腦震盪，所以先送到臺中醫
    院，但晚上沒有驗傷，才到全民醫院等語，就就醫過程之敘述大致相符。而被告
    丁○○於原審時供述：當時在偵訊時所為之前開供詞，係指到被告庚○○家至將
    被告庚○○送醫返回其家中約有一、二小時，非指到現場直至送被告庚○○就醫
    之時間等語；此參諸證人即全民醫院醫師郭溪泉於上開被告庚○○自訴告訴人傷
    害案件調查中證稱：被告庚○○是在八十九年三月二日凌晨一時五十分就診等語
    ，足徵被告丁○○於原審供述「一、二小時」是指到現場直至送被告庚○○就醫
    後返回被告庚○○家中之時間等語，尚堪採信。
(二)告訴人雖迭指稱被告甲○○及丁○○是與被告庚○○及己○○一同自被告庚○○
    家中出來共同毆打伊云云，惟被告甲○○及丁○○均供稱：到現場時，已見到告
    訴人與被告庚○○在爭吵，且庚○○頭部受傷等語，核與被告庚○○供陳：被告
    丁○○及甲○○到場時，伊已被告訴人打到頭部等語，互核相符。另告訴人指訴
    當天與被告庚○○發生爭執之時間係在二十二時許，惟證人闕河宇於原審時到庭
    結證稱：被告甲○○與丁○○係在伊所經營之巨僑保全股份有限公司任職，其二
    人上班時間為十三時至二十二時止，八十九年三月一日被告甲○○及丁○○大約
    是在二十二時十五分許離開，因為二十一時至二十二時，是早晚班之交接班，伊
    均會在場，翌日被告丁○○及甲○○來上班時，有在公司提到本件事發經過，所
    以伊仍記得當天之事等語，是被告丁○○及甲○○辯稱：當天是約二十三時許始
    至現場等語，應為真實。雖告訴人質疑被告丁○○及甲○○供稱：在告訴人提出
    告訴之後，始告知證人闕河宇關於此事，與證人闕河宇上開證述翌日即知此事等
    語不符，惟查證人闕河宇證述得知此事之時間雖與被告丁○○及甲○○供稱告知
    證人闕河宇之時間不同，惟被告甲○○及丁○○均供稱：本件事發後，在公司有
    與同事聊及此事，所以同事也知道等語，既被告於事發之後在公司與同事談及此
    事，證人闕河宇自被告甲○○及丁○○與其他同事言談之間，即已得知此事，亦
    屬可能，是尚難認被告甲○○、丁○○之供詞與證人闕河宇之證言相互矛盾。至
    證人即被告庚○○之配偶嚴楊貴美雖於原審時證稱：當天被告甲○○及丁○○係
    在下班後，天色已暗，方至伊家中，是被告丁○○先進屋，被告甲○○再進來，
    後來被告丁○○就出去了云云，惟查證人嚴楊貴美就被告丁○○及甲○○到其家
    中之時間，先稱：十九、二十時云云，嗣又改稱：只記得是下班後天色昏暗之後
    云云；另並證稱：被告丁○○及甲○○來時，被告庚○○與己○○均在外面不知
    作何事；被告己○○並沒有回家，而顯與被告庚○○及己○○所供：當天被告己○○在家乙節不符；復證稱：被告丁○○在其家中坐了一會兒，就出去了，伊不
    知被告丁○○為何出去，後即聽到被告丁○○說被告庚○○受傷之事，中間間隔
    多久，不記得了云云，是綜觀證人嚴楊貴美之證言，就事實之經過之陳述不僅未
    能詳實，且語多混沌不清，是其證言之可信性，實堪置疑，自難依其證言，遽認
    被告甲○○及丁○○係於本件事發之前即已到達被告庚○○之家中，況嚴楊貴美
    之上開證言，亦與被告丁○○、甲○○有無傷害告訴人無關，是縱嚴楊貴美之證
    詞有所不實，亦不得作為不利於被告丁○○、甲○○之證明。
(三)被告甲○○雖辯稱：伊並未去拉開告訴人及被告庚○○云云，被告庚○○、己○○及丁○○亦供稱：被告甲○○一到現場就去屋內抱小孩云云，惟被告甲○○於
    原審時供承：一到現場，看到被告庚○○、己○○及告訴人在爭吵，即拉開他們
    等語；被告丁○○亦於原審時供陳：有與被告甲○○將被告庚○○拉走等語，核
    與告訴人指稱被告甲○○亦在場等語相符，是被告甲○○上開辯解、被告庚○○
    、己○○及丁○○供稱被告甲○○不在場之供詞，顯係卸責或迴護之詞，而不足
    採。另被告丁○○自始即供承：看到被告庚○○、己○○與告訴人爭吵時，有前
    去阻擋等語，是被告甲○○及丁○○當時確有前去被告庚○○、己○○與告訴人
    爭執之現場乙節，足堪認定。
(四)告訴人、被告甲○○及丁○○於本件事發之前，彼此並不相識乙節，業據告訴人
    、被告甲○○及丁○○陳明在卷，足認其三人確係素昧平生。執此，被告甲○○
    及丁○○既與告訴人未曾謀面且夙無怨懟，被告甲○○與丁○○實無萌生傷害告
    訴人之動機。且被告丁○○及甲○○與被告庚○○間，僅有託嬰之關係，參以被
    告庚○○於偵查時尚無法明確說出被告丁○○及甲○○之名字，足見其交情亦非
    深厚，被告丁○○及甲○○應無可能僅見告訴人與被告庚○○、己○○互毆，即
    出手相助被告庚○○及己○○一同毆打告訴人。且告訴人於本件事發當時，係手
    持鋁條乙節，為告訴人所不否認，另被告庚○○所受之傷勢，係由鋁條及告訴人
    之指甲所造成，亦經本院調閱前揭刑事卷宗查閱無訛，是告訴人不論是手持鋁條
    或徒手，均可對被告庚○○為攻擊行為，應可認定。而據告訴人指訴：被告甲○○及丁○○自伊手持鋁條時，即架著告訴人之雙手云云，縱係屬實，仍須進一步
    審認被告甲○○及丁○○此行為，主觀上是否為使被告庚○○及己○○遂行其傷
    害行為，而與被告庚○○及己○○有共同傷害告訴人之犯意聯絡。經查告訴人於
    原審時陳述：「如果被告庚○○攻擊我時，我開始反抗，他們（指被告甲○○及
    丁○○）就會過來抓住我的手」等語，足證被告丁○○及甲○○並非自始至終均
    握住告訴人之手不放。參以被告庚○○於原審供稱：「我們人在外面爭執，他們
    （即被告丁○○、甲○○）來時我已經被丙○○拿雨傘打到頭部，他們進來看到
    我拿鑽子，丁○○就捉住我的手，想要勸架，想將我們拉開，所以丙○○才將鑽
    子搶走」等情，足徵被告丁○○及甲○○於被告庚○○、己○○與告訴人互毆之
    過程中，因恐兩方繼續傷害，確係為阻止之行為無疑。復佐以被告庚○○攻擊告
    訴人之鑽子，嗣經告訴人搶下等情，亦經被告庚○○及告訴人所是認，而告訴人
    之身形均不及被告四人高大，茍被告丁○○及甲○○確與被告庚○○及己○○有
    共同傷害告訴人之犯意聯絡，則集被告四人之力，豈容告訴人有搶下被告庚○○
    之鑽子之機會，且在被告庚○○復手持尖銳鑽子之情形下，告訴人所受之傷勢亦
    恐不僅如此，因而被告丁○○辯稱：當時與甲○○係上前阻止被告庚○○、己○○與告訴人繼續互毆，應為真實。
四、綜上所述，卷附證據不足以證明被告丁○○及甲○○與被告庚○○及己○○間有
    共同傷害告訴人之犯意聯絡或行為分擔，原審以查無其他積極證據足資證明被告
    丁○○及甲○○有何公訴人所指之犯行，因而諭知被告丁○○及甲○○均為無罪
    之判決，核無違誤，公訴人於本院中未提出其他有利之證據，仍執前詞指摘原判
    決此部分不當，亦為無理由，應予駁回。
據上論結，應依刑事訴訟法第三百六十八條，判決如主文。
本案經檢察官戊○○到庭執行職務。
中      華      民      國　    九十一     年     四      月   二十九 　日
                                臺灣高等法院臺中分院刑事第十庭
                                      審判長法  官  林  照  明
                                            法  官  盧  江  陽
                                            法　官　蔡　名　曜
右正本證明與原本無異。
檢察官就被告庚○○部分得上訴，其餘均不得上訴。
如不服本判決應於收受送達後十日內向本院提出上訴書狀，其未敘述上訴之理由者並
得於提起上訴後十日內向本院補提理由書（均須按他造當事人之人數附繕本）。
                                            書記官  許　哲　禎
中      華      民      國　    九十一     年     四      月    三十　　日
附錄本案論罪科刑法條全文：
刑法第二百七十七條：
傷害人之身體或健康者，處三年以下有期徒刑、拘役或一千元以下罰金。
犯前項之罪因而致人於死者，處無期徒刑或七年以上有期徒刑；致重傷者，處三年以
上十年以下有期徒刑。
                    　　　　　　　　　　　　　　　　　　　　　　　　　　Ｒ
